臺灣臺南地方法院民事裁定　　　　　 99年度司財管字第163號
聲　請　人　葉倉榮
上列聲請人聲請改定失蹤人吳錫珍之財產管理人事件，本院裁定
如下：
    主      文
改任財政部國有財產局臺灣南區辦事處臺南分處為失蹤人吳錫珍
之財產管理人。
聲請程序費用新臺幣壹仟元由聲請人負擔。
    理      由
一、按失蹤人失蹤後，未受死亡宣告前，其財產之管理，依非訟
    事件法之規定；關於失蹤人之財產管理事件，由其住所地之
    法院管轄；失蹤人未置財產管理人者，其財產管理人依下列
    順序定之：(一)配偶，(二)父母，(三)成年子女，(四)與失蹤人同居
    之祖父母，(五)家長；不能依前項規定定財產管理人時，法院
    得因利害關係人或檢察官之聲請，選任財產管理人；財產管
    理人之權限，因死亡、受監護、輔助或破產之宣告或其他原
    因消滅時，準用前二項之規定。民法第10條、非訟事件法第
    108條、第109條分別定有明文。又所謂失蹤係指失蹤人離去
    其最後住所或居所，而陷於生死不明之狀態而言（最高法院
    85年度臺抗字第328號裁定意旨參照）。
二、本件聲請意旨略以：聲請人葉倉榮為臺南市永靖區○○○段
    四塊厝小段43地號土地之共有人，而依上開土地之土地登記
    謄本觀之，失蹤人吳錫珍就上開土地有75600分之720之應有
    部分，惟其音訊全無、下落不明，經本院以64年度管字第1
    號選任李吳梅英為財產管理人，而財產管理人李吳梅英於民
    國（下同）95年3月4日死亡，失蹤人吳錫珍至今仍音訊全無
    、下落不明，聲請人既為系爭土地之共有人，有請求分割之
    權利，而為利害關係人，爰依民法第10條、非訟事件法第
    109條聲請改定失蹤人吳錫珍之財產管理人等語。
三、經查，聲請人主張其為臺南市永靖區○○○段四塊厝小段43
    地號土地之共有人，失蹤人吳錫珍就上開土地有75600分之
    720之應有部分，失蹤人吳錫珍音訊全無、下落不明，經本
    院以64年度管字第1號選任李吳梅英為財產管理人，惟財產
    管理人李吳梅英於95年3月4日死亡，失蹤人吳錫珍至今仍音
    訊全無、下落不明，有聲請人所提土地登記第二類謄本、戶
    籍謄本附卷可稽，並經本院依職權調閱64年度管字第1號民
    事裁定原本核閱無誤；而聲請人復於99年11月26日具狀無法
    提出失蹤人吳錫珍之戶籍謄本，有補正狀附卷可參，堪以認
    定聲請人之主張為真實。又經本院向臺南市中西區戶政事務
    所及彰化縣埔心鄉戶政事務所查詢結果，亦查無失蹤人吳錫
    珍光復後設籍之資料，有卷附臺南市中西區戶政事務所100
    年4月8日南市中西戶字第1000001384號函附卷可稽，是聲請
    人之主張，堪信為真實。又聲請人既與失蹤人吳錫珍同為上
    開土地之共有人，自有利害關係，而失蹤人吳錫珍之所在及
    生死均不明，亦查無其他非訟事件法第109條第1項所定各順
    序之財產管理人，則聲請人以利害關係人之身分，聲請選任
    失蹤人吳錫珍之財產管理人，即屬有據。
四、為使失蹤人財產之處置順利進行，並考量財產管理之專業性
    與公平性，本院認改任財政部國有財產局臺灣南區辦事處臺
    南分處為失蹤人吳錫珍之財產管理人為適當，爰裁定如主文
    所示。
中    華    民    國   100    年    4     月    15    日
                  家事法庭司法事務官   蔡明賢
以上正本係照原本作成。
如不服本裁定，應於裁定送達後10日內向本院提出抗告狀，並繳
納抗告費新台幣1千元。
中    華    民    國   100    年    4     月    18    日
                              書記官  劉毓如